# 国拨土地使用权处理

提问人：zhengweiguo 时间：2016-03-13 09:38:14
原国有企业a确认了国有划拨土地，根据 95 年 108 号文，核算在固定资产-土地 2000 万，对方科目资本公积， 10 年该企业注销，土地由关联方b企业出让取得，b‘企业取得土地时如何会计核算，只依据缴纳的土地出让金核算吗还是考虑评估增值部分的金额？

回答人：chenyiwei
不考虑原先A按当时的财务规定估价入帐确认为固定资产的金额，只按照其自身实际支付的土地出让金作为无形资产的初始计量金额。